最高法院刑事判決                              八十八年度台上字第二九一七號
    上  訴  人  甲○○
右上訴人因偽造文書案件，不服台灣高等法院台中分院中華民國八十七年十月一日第
二審判決（八十七年度上訴字第一九三○號，起訴案號：台灣彰化地方法院檢察署八
十七年度偵字第三一二七號），提起上訴，本院判決如左：
    主  文
上訴駁回。
甲○○緩刑年。
    理  由
本件原判決認定上訴人甲○○未考領汽車駕駛執照，因無照駕駛車牌號碼ＩＣ－四九
二三號自用小客車，於民國八十七年四月十八日二十三時許，行經國道高速公路員林
收費站南向二一八公里處時，為警臨檢查獲。竟冒用其兄「郭坤洲」之名義接受舉發
，並於內政部警政署國道公路警察局公警局字第0000000號舉發違反道路交
通管理事件通知單收受通知聯者簽章欄內偽簽「郭坤洲」之署押，表示收受後，加以
行使交付舉發之警員，足以生損害於郭坤洲及道路交通管理之正確性，嗣經執勤警員
當場查獲等情。係以上開事實，業據上訴人坦承不諱，並有上開通知單附卷可稽。而
上訴人於該通知單上簽名時，在場警員曾表示簽名係要其簽收，並曾提醒不可亂簽名
，否則將被以偽造移送法辦，且當時係由警員將上開五聯之通知書拿著，讓上訴人在
其上簽名後，再拿回等情，亦經證人即當時處理之警員林守川在原審到庭結證屬實。
為其所憑之證據及認定之理由。並以上訴人辯稱：簽名當時，不知係在該通知單收受
通知聯者簽章欄上簽名，無偽造文書故意，且無交付行為云云，為不足採，於理由內
予以指駁。上訴人於該通知單之收受通知聯者簽章欄上偽簽「郭坤洲」之姓名，以其
欄位所載之文字，及該簽名作整體觀察，其簽名行為，含有表示收受之意思，當屬收
據之私文書性質，其簽名後再交付警員，顯然於該文書之內容有所主張，自足以生損
害於郭坤洲及道路交通管理之正確性。核上訴人所為，係犯刑法第二百十六條、第二
百十條之行使偽造私文書罪，其偽造後進而行使，偽造之低度行為應為行使之高度行
為所吸收；又偽造「郭坤洲」署押，為偽造私文書之階段行為，均不另論罪。因認第
一審適用上開法條，刑法第二百十九條，論上訴人以行使偽造私文書，足以生損害於
公眾及他人罪，酌處以有期徒刑四月，並以上開偽造之郭坤洲署押，依法不問屬於犯
人與否，沒收之，為無不合，予以維持，駁回上訴人在第二審之上訴，經核於法尚無
違誤。上訴意旨雖以原審未傳訊郭坤洲調查上訴人是否經郭坤洲授權同意簽名，有應
於審判期日調查之證據未予調查之違法云云。然上訴人在警訊時已供認冒用郭坤洲名
義，郭坤洲不知情無訛（見警卷八十七年四月十八日詢問筆錄），且其於原審亦未聲
請傳訊郭坤洲為上開調查，有原審卷可憑，其上訴非有理由，應予駁回。第查上訴人
以前未曾受有期徒刑以上刑之宣告，有刑案資料查註紀錄表附卷可考，經此教訓，當
知警惕，本院認無再犯之虞，所處徒刑以暫不執行為適當，酌予宣告緩刑三年，以勵
自新。
據上論結，應依刑事訴訟法第三百九十六條，刑法第七十四條第一款，判決如主文。
中      華      民      國    八十八    年      六      月      三      日
                              最高法院刑事第七庭
                                  審判長法官  謝  家  鶴
                                        法官  洪  文  章
                                        法官  花  滿  堂
                                        法官  陳  世  淙
                                        法官  洪  佳  濱
      右正本證明與原本無異
                                              書  記  官
中      華      民      國    八十八    年      六      月     十一     日
